# 计提安全生产费用的机械制造行业范围？

提问人：lxch119 时间：2013-06-03 13:22:42
根据字面意思，提升设备，有可能属于特种设备。个人建议你可以咨询企业工程师，就污水提升设备在国家标准里面的分类归属进行咨询。 特种设备中： 起重机械，是指用于垂直升降或者垂直升降并水平移动重物的机电设备，其范围规定为额定起重量大于或者等于0.5t的升降机；额定起重量大于或者等于1t，且提升高度大于或者等于2m的起重机和承重形式固定的电动葫芦等。

回答人：chenyiwei
特定企业是否应计提安全生产费，以及按照何种标准计提，都属于财务问题而不是会计问题。对此类问题如有争议的，应建议企业咨询当地主管财政、安全生产监督管理部门。